臺灣板橋地方法院刑事判決　　　　　　　 94年度訴字第550號
公　訴　人　臺灣板橋地方法院檢察署檢察官
被　　　告　甲○○
上列被告因毒品危害防制條例案件，經檢察官提起公訴（94年度
核退毒偵字第189 號），本院於準備程序進行中，被告就被訴事
實為有罪之陳述，經告知被告簡式審判程序之旨，並聽取當事人
之意見後，裁定由受命法官獨任進行簡式審判程序，並判決如下
：
    主  文
甲○○連續施用第一級毒品，處有期徒刑捌月，扣案之海洛因貳
小包（合計淨重零點貳公克），沒收銷燬及扣案之注射針筒貳支
，沒收；又連續施用第二級毒品，處有期徒刑捌月，扣案之安非
他命壹小包（淨重零點肆陸公克），沒收銷燬及扣案之吸食器壹
組，沒收。應執行有期徒刑壹年貳月，扣案之海洛因貳小包（合
計淨重零點貳公克）、安非他命壹小包（淨重零點肆陸公克），
均沒收銷燬及扣案之注射針筒貳支、吸食器壹組，均沒收。
    事  實
一、甲○○前於民國87年間因施用毒品案件，經臺灣板橋地方法
    院檢察署檢察官提起公訴，嗣經本院裁定送觀察、勒戒後，
    認無繼續施用毒品傾向，而於87年11月5 日以87年度訴字第
    470 號判決免刑確定；又於92年間因施用毒品案件，經本院
    92年度毒聲字第620 號裁定送觀察、勒戒，認有繼續施用毒
    品傾向，而經本院92年度毒聲字第939 號裁定送戒治處所施
    以強制戒治及上開檢察署檢察官以92年度毒偵字第827 號提
    起公訴，嗣於92年9 月2 日裁定停止強制戒治出所付保護管
    束（保護管束期滿日期為93年3 月26日，嗣因毒品危害防制
    條例修正而於93年1 月29日報結），及經本院以92年度易字
    第2123號判處有期徒刑5 月確定；再於92年11月間，因施用
    毒品案件，經上開檢察署檢察官以92年度毒偵字第3827號聲
    請簡易判決處刑，嗣經本院於93年2 月13日以93年度簡字第
    391 號判處有期徒刑6 月，於93年3 月22日確定（現執行中
    ）。詎其仍不知悔改，於強制戒治執行完畢釋放後之5 年內
    ，分別基於施用第一級毒品海洛因及第二級毒品安非他命之
    概括犯意，各於93年6 月間之某時間及93年2 月13日後之某
    時間起，均至93年12月9 日早上止，連續在其位於臺北縣板
    橋市○○路○ 段7 巷1 號2 樓之住處內，分別以針筒注射血
    管之方式施用第一級毒品海洛因多次，平均1 日施用3 、4
    次，及以將安非他命置在吸食器內，再燒烤吸取安非他命煙
    霧之方式施用第二級毒品安非他命多次，平均1 星期施用1
    、2 次。嗣為警於93年12月9 日16時30分許，在臺北縣土城
    市○○路、學府路口查獲，並扣得第一級毒品海洛因2 小包
    （合計淨重0.2 公克）、第二級毒品安非他命1 小包（淨重
    0.46公克）及其所用供施用海洛因之注射針筒2 支、吸食器
    1 組。
二、案經臺北市政府警察局松山分局報請臺灣板橋地方法院檢察
    署檢察官偵查起訴。
    理  由
一、訊據被告甲○○對於上揭事實坦承不諱，且被告為警查獲後
    於93年12月9 日17時20分許所採集之尿液，經送請臺灣尖端
    先進生技醫藥股份有限公司以ＥＩＡ酵素免疫分析法初步檢
    驗，並以ＧＣ／ＭＳ氣相層析質譜儀法確認檢驗之結果，呈
    嗎啡及安非他命陽性反應，有該公司93年12月15日出具之濫
    用藥物檢驗報告及臺北市政府警察局松山分局移送扣押物品
    清單（尿液編號）各1 紙附卷可稽，另被告身上查獲之白粉
    2 小包經送鑑定後確實為海洛因成分（合計淨重0.2 公克）
    ，此有法務部調查局94年1 月19日調科壹字第060009290 號
    鑑定通知書在卷可證，復有第二級毒品安非他命1 小包（淨
    重0.46公克）、被告所有供施用毒品所用之注射針筒2 支、
    吸食器1 組扣案可證，足認被告上開之自白，應與事實相符
    。又如事實欄所載被告前多次因施用毒品案件，先後經觀察
    勒戒、強制戒治執行完畢後，經本院判處免刑、臺灣板橋地
    方法院檢察署檢察官為不起訴處分確定、再先後經本院判處
    有期徒刑5 月、6 月確定等情，有臺灣板橋地方法院檢察署
    刑案資料查註紀錄表、臺灣高等法院被告全國前案紀錄表、
    不起訴處分書、判決書、簡易判決書等在卷可按，是被告於
    強制戒治執行完畢釋放後，5 年內再犯本案施用毒品犯行，
    事證明確，犯行堪以認定。
二、論罪科刑部分：
  (一)核被告甲○○所為，係犯毒品危害防制條例第10條第1 項之
    施用第一級毒品罪及同條第2 項之施用第二級毒品罪。其施
    用第一級、第二級毒品前後之持有第一級、第二級毒品之低
    度行為，均為施用之高度行為所吸收，均不另論罪。又被告
    先後多次施用第一級及第二級毒品犯行，均時間緊接，犯罪
    構成要件均相同，均顯係基於概括犯意反覆為之，均應依刑
    法第56條連續犯之規定論以1 罪，並加重其刑。其所犯上開
    2 罪，犯意各別，罪名互異，應分論併罰。
  (二)另公訴意旨認：「被告自93年1 月間某日起至同年12月9 日
    止，連續施用海洛因及安非他命多次」云云。經查：
    1.按案件曾經判決確定者，應諭知免訴之判決，刑事訴訟法
      第302 條第1 款定有明文。又訴訟上所謂一事不再理之原
      則，關於實質上一罪或裁判上一罪，亦均有其適用，最高
      法院60年臺非字第77號著有判例。
    2.查被告前於92年11月6 日採尿前96小時內之某時間犯施用
      毒品安非他命犯行，經上開檢察署檢察官以92年度毒偵字
      第3827號聲請簡易判決處刑，嗣經本院於93年2 月13日以
      93年度簡字第39 1號判處有期徒刑6 月，並於93年3 月22
      日確定，此有該聲請簡易判決處刑書、簡易判決書及臺灣
      高等法院被告前案紀錄表在卷可稽，且被告於本院審理時
      供認：「上開犯行之後至93年1 月間均一直都有施用安非
      他命」等語，是被告上開施用第二級毒品安非他命案件與
      本案施用安非他命犯行間，時間緊接，犯罪手法相同，犯
      罪構成要件亦相同，顯係出於概括犯意為之，兩案具有連
      續犯之裁判上一罪關係，上開案件既經判決確定，依上開
      說明，本案被告於93年1 月間起至上開案件93 年2 月13
      日宣判止之施用安非他命犯行，應為上開案件之既判力效
      力所及，原應為免訴之判決，然公訴人認此部份與本案上
      開論罪部分有連續犯之裁判上一罪之關係，爰不另為免訴
      之諭知。
    3.次查，被告於本院審理時供稱：海洛因是93年6 月間開始
      施用，偵訊時，因為檢察官是問我何時開始吸毒，沒有分
      開問，我確定是93年6 月開始用海洛因。」等語，本案除
      被告於偵訊時之自白外，並無其他積極證據證明被告於93
      年1 月間起至93年6 月間有施用海洛因之犯行，被告此部
      份施用海洛因犯行，尚難證明，然公訴人認此部份與上開
      施用海洛因論罪部分有連續犯之裁判上一罪之關係，爰不
      另為無罪之諭知。
  (三)爰審酌被告施用毒品戕害身心，被告前因施用毒品，經法院
    裁定送觀察、勒戒及強制戒治後，猶不思戒絕革除惡習，仍
    犯本件施用毒品犯行，併審酌其素行、犯罪之動機、目的、
    手段、品行、生活狀況、智識程度、犯罪所生之損害及犯後
    坦承犯罪態度尚非不佳等一切情狀，分別量處如主文所示之
    刑，並定其應執行之刑，以資儆懲。
三、扣案之第一級毒品海洛因2 小包（合計淨重0.2 公克）及第
    二級毒品安非他命1 小包（淨重0.46公克），均係查獲之毒
    品，依毒品危害防制條例第18條第1 項前段規定，不問屬於
    犯人與否，應沒收銷燬之。至包裝上開毒品之包裝袋共3 個
    ，其與毒品於物理外觀上附合而難予析離，且如強予析離至
    完全無殘渣留存，將耗費相當之時間、人力與經費，於經濟
    上顯無實益，是依社會一般通念，堪認該包裝袋已與查獲之
    毒品結合成為一體而無從強加析離，是扣案之海洛因、安非
    他命既屬上開條文所規定之違禁物，其外包裝袋自亦應併予
    沒收銷燬之，附此敘明。另扣案之注射針筒2支、吸食器1組
    ，係被告所有且係供其施用毒品之物，此業據被告供明在卷
    ，爰依刑法第38條第1 項第2 款宣告沒收。
據上論斷，應依刑事訴訟法第299 條第1 項前段、第273 條之1
第1 項，毒品危害防制條例第10條第1 項、第2 項、第18條第1
項前段，刑法第11條前段、第56條、第51條第5 款、第38條第1
項第2 款，判決如主文。
本案經檢察官溫祖德提起公訴、檢察官張慶林到庭執行職務。
中　　華　　民　　國　　94　　年　　5 　　月　　13　　日
                  刑事第十二庭  法　官  陳明珠
以上正本證明與原本無異
如不服本判決應於送達後10日內向本院提出上訴狀
                                書記官　陳慧儷
中　　華　　民　　國　　94　　年　　5 　　月　　13　　日
附錄本案論罪科刑法條全文：
毒品危害防制條例第10條
施用第一級毒品者，處六月以上五年以下有期徒刑。
施用第二級毒品者，處三年以下有期徒刑。
